Lucas Ricardo Barbosa

Santo André, São Paulo • <u>ricardolucas428@gmail.com</u>
in LinkedIn: <u>in/lucas-ricardo-barbosa</u> • • GitHub: <u>lucasricbarbosa</u>

OBJETIVO

Atuar como desenvolvedor front-end, focando na implementação de interfaces responsivas e atraentes utilizando React, TypeScript, Next.js e outras tecnologias. Desejo contribuir para projetos que valorizem a experiência do usuário e que me permitam crescer profissionalmente em um ambiente dinâmico e colaborativo.

EXPERIÊNCIA PROFISSIONAL

Make Acelerador de Vendas

Desenvolvedor Full-Stack | Setembro 2024 - Atualmente | São Paulo - Brasil

React, NextJS, Typescript, Nest, Node, Prisma, Docker

Responsabilidades:

- Desenvolvimento de um sistema ERP proprietário para gestão empresarial integrada, incluindo módulos de gerenciamento de tarefas, clientes, contratos e colaboradores. Implementação paralela de uma plataforma CRM voltada para otimização de funis de vendas, gestão de leads e automação de pipelines comerciais, proporcionando aos clientes uma solução completa.
- Utilizei tecnologias recentes e mais utilizadas no mercado como **Next.js**, **React**, **TypeScript**, **Nest**, **Docker**, **Prisma**, **Tailwind CSS e WebSockets** para construir essas aplicações de forma robusta, performática e escalável.

BL Comunicações e Tecnologia

Desenvolvedor Front-End | Agosto 2023 - Setembro 2024 | São Paulo - Brasil

React, NextJS, Typescript, Tailwind, Node, Redux

Responsabilidades:

 Criação e implementação de interfaces de usuário intuitivas e responsivas para grandes clientes nos setores de marketplace e transporte. Desenvolvendo funcionalidades como reserva de fretes, pagamentos e dashboards de gerenciamento

HABILIDADES

FRONT-END: React, TypeScript, Next.js e SSR, JavaScript, HTML5, CSS3, Styled Components, Micro-frontend, Tailwind,

Redux, ShadcnUI, WebSocket, i18n, Figma, Design de Interfaces (UX/UI), SEO (Otimização de Motores de Busca), Testes

BACK-END: Node.js, Nest, Docker, Java, TypeScript, JavaScript, Prisma, SQL, RESTful APIs, WebSocket, Microserviços

FERRAMENTAS DE DESIGN: Figma, Adobe Photoshop

EXTRAS: Git, Clean Code, Performance, Acessibilidade, Metodologias Ágeis, Consumo de APIs, Design Systems

SOFT SKILLS: Comunicação, Trabalho em Equipe, Adaptabilidade, Criatividade, Resolução de Problema

FORMAÇÃO ACADÊMICA

CENTRO UNIVERSITÁRIO FUNDAÇÃO SANTO ANDRÉ

Técnologo - Análise e Desenvolvimento de Sistemas Agosto de 2021 - Agosto 2023 | Santo André, Brasil

ETEC JÚLIO DE MESQUITA

Curso técnico integrado ao ensino médio - Mecatrônica Janeiro de 2018 - Dezembro de 2020 | Santo André, Brasil

CURSOS

ROCKETSEAT • (2023 - ATUALMENTE)

Formação em desenvolvimento Full-Stack, utilizando React, NextJS, Node e React Native

ALURA • (2022 - 2023)

Formações diversas, como HTML, CSS, JS, React, JAVA e acessibilidade e UX/UI